臺灣宜蘭地方法院刑事判決　　　　　　　　　　　　　九十三年度易字第一八五號
　　公　訴　人　臺灣宜蘭地方法院檢察署檢察官
　　被　　　告　丁○○
右列被告因家庭暴力之傷害案件，經檢察官提起公訴（九十二年度偵字第二二五七號
），被告就被訴事實為有罪之陳述，本院裁定進行簡式審判程序判決如左：
    主  文
丁○○傷害人之身體，處有期徒刑參月，如易科罰金以參佰元折算壹日。
    事  實
一、丁○○與丙○○為兄弟，係家庭暴力防治法第三條第四款所定之家庭成員。丁○○於民國九十二年五月一日下午三時許，在宜蘭縣五結鄉○○路八三號前，因照
    顧母親之事與丙○○發生爭執，丁○○竟基於傷害之犯意，徒手毆打丙○○，致
    其受有頭部外傷合併腦震盪、顏面裂傷、右胸部長條形瘀傷、四肢多處長條形瘀
    傷等傷害，而丁○○亦因與丙○○互毆拉扯，致受有多處挫傷及擦傷等傷害（丁○○告訴丙○○傷害部分業於偵查中撤回告訴）；另丁○○之妻戊○○及其女甲○○、乙○○亦在場勸架，其中乙○○並遭丙○○徒手毆及，致受有頭部外傷並
    右臉挫傷、鼻、兩手擦傷、兩足背擦傷等傷害（乙○○告訴丙○○傷害部分業於
    偵查中撤回告訴）。
二、案經丙○○訴由宜蘭縣警察局羅東分局報告臺灣宜蘭地方法院檢察署檢察官偵查
    起訴。
    理  由
一、右揭事實，業據被告丁○○於本院審理中供承不諱，核與告訴人丙○○指訴情節
    大致相符，並經證人乙○○、甲○○及戊○○證述在卷。而告訴人丙○○因此受
    有頭部外傷合併腦震盪、顏面裂傷、右胸部長條形瘀傷、四肢多處長條形瘀傷等
    傷害一節，有羅東博愛醫院驗傷診斷書一紙附卷可稽，並有告訴人於偵查中庭呈
    當日所穿沾染血跡之上衣一件足以參憑，堪信被告於本院審理中所為之自白應與
    事實相符。是本件事證明確，被告犯行洵堪認定，應予依法論科。
二、被告丁○○傷害人之身體，致告訴人丙○○受有右揭傷害，核其所為，係犯刑法
    第二百七十七條第一項之傷害罪。茲查，被告與告訴人丙○○為兄弟，業據被告
    及告訴人丙○○供陳在卷，二人屬於家庭暴力防治法第三條第四款之家庭成員，
    被告對於告訴人丙○○故意實施家庭暴力行為，亦屬家庭暴力防治法第二條第二
    項之家庭暴力罪。爰審酌被告與告訴人丙○○為兄弟關係，其犯罪之動機係因母
    親之照護事宜意見不合所致，斟酌其目的、手段、告訴人所受傷害之程度，及犯
    罪後之態度等一切情狀，量處如主文所示之刑，並諭知易科罰金之折算標準，以
    資懲儆。
三、至扣案之鐵片一支，雖為被告丁○○所有，業據被告供承在卷，且告訴人丙○○
    迭於警詢、偵查及本院審理中指訴被告丁○○係持該鐵片毆打渠等語，並提出受
    傷照片三張存卷供參（見偵查卷第三十頁）。然被告於警詢、偵查及本院調查審
    理中均堅詞否認有持鐵片毆打告訴人丙○○之犯行，而證人戊○○於警詢中亦陳
    稱：確定沒有見到被告持鐵片毆打告訴人丁○○等語（見警詢卷第十四頁背面）
    ，又除證人戊○○、乙○○及甲○○外，再無他人目擊被告與告訴人丙○○互毆
    之情形，實無證人足以證明被告確有持鐵片毆打傷害告訴人丙○○之事實。另告
    訴人丙○○雖受有右胸部及四肢多處長條形瘀傷，但告訴人丙○○於醫院診斷時
    主訴係遭鐵棒打傷，此有前揭羅東博愛醫院驗傷診斷書一紙附卷足憑，則如被告
    確持器物毆打告訴人丙○○，其所持究係鐵片或鐵棒尚有不明。又該鐵片於本院
    審理中當庭勘驗結果，鐵片寬度約與國民身分證寬度相符，重量甚重（見本院九
    十三年六月十日審理筆錄），似與告訴人提出之照片所示傷痕寬度略有不符，且
    如被告確持扣案鐵片毆打告訴人丙○○，依扣案鐵片之重量，告訴人所受之傷害
    恐非僅止於此，是告訴人丙○○指訴遭被告持扣案鐵片毆打一節，尚難證明，故
    扣案鐵片一支既非屬供犯罪所用之物，爰不併予宣告沒收。
據上論斷，應依刑事訴訟法第二百九十九條第一項前段、第二百七十三條之一第一項
，刑法第二百七十七條第一項、第四十一條第一項，罰金罰鍰提高標準條例第一條前
段、第二條，判決如主文。
本案經檢察官劉憲英到庭執行職務。
中       華       民       國        九十三   年   六     月   二十四   日
                                 臺灣宜蘭地方法院刑事第四庭
                                     法  官  郭  顏  毓
右正本證明與原本無異。
如不服本判決應於送達後十日內向本院提出上訴狀(應附繕本)。
                                     書記官  莊  淑  茹
中       華       民       國        九十三   年   六     月   二十五   日
附錄本案論罪科刑法條全文：
刑法第二百七十七條
傷害人之身體或健康者，處三年以下有期徒刑、拘役或一千元以下罰金。
犯前項之罪因而致人於死者，處無期徒刑或七年以上有期徒刑；致重傷者，處三年以
上十年以下有期徒刑。
